臺灣桃園地方法院刑事判決　　　　　　　94年度訴字第1784號
公　訴　人　台灣桃園地方法院檢察署檢察官
被　　　告　丁○○
選任辯護人　陽文瑜律師
上列被告因殺人未遂等案件，經檢察官提起公訴（九十四年度偵
字第一三一Ｏ二號），本院判決如下：
    主  文
丁○○共同未經許可，持有可發射子彈具有殺傷力之改造手槍，
處有期徒刑參年貳月，併科罰金新臺幣陸萬元，罰金如易服勞役
，以新台幣玖佰元即銀圓佰元折算壹日，扣案具有殺傷力之仿
ＦＮ廠一九一Ｏ型半自動手槍製造之改造手槍壹把（槍枝管制編
號：0000000000號，含彈匣壹個）沒收；又共同殺人
未遂，處有期徒刑伍年肆月，扣案具有殺傷力之仿ＦＮ廠一九一
Ｏ型半自動手槍製造之改造手槍壹把（槍枝管制編號：0000
000000號，含彈匣壹個）沒收。應執行有期徒刑捌年肆月
，併科罰金新臺幣陸萬元，罰金如易服勞役，以新台幣玖佰元即
銀圓佰元折算壹日，扣案具有殺傷力之仿ＦＮ廠一九一Ｏ型半
自動手槍製造之改造手槍壹把（槍枝管制編號：0000000
000號，含彈匣壹個）沒收。
    事  實
一、丁○○明知可發射子彈具殺傷力之改造手槍及子彈均屬槍砲
    彈藥刀械管制條例列管之槍彈，未經主管機關許可不得持有
    ，竟於民國九十四年七月十日凌晨一時許，在桃園縣桃園市
    「獅子王」舞廳內，向真實姓名年籍不詳綽號「阿文」之成
    年男子借得具有殺傷力之仿ＦＮ廠一九一Ｏ型半自動手槍製
    造之玩具手槍換裝土造金屬槍管而成之改造手槍一把（槍枝
    管制編號：0000000000號，含彈匣一個）、具殺
    傷力之子彈一顆（共借得子彈二枚，其中一顆具殺傷力，業
    於九十四年七月十三日凌晨四時許在桃園市桃園火車站圓環
    內擊發而滅失，詳下述，另一顆不具殺傷力，業經鑑定試射
    而滅失），並將之放置於台北縣鶯歌鎮○○街七巷二四弄四
    八號住處內，而未經許可無故持有之。
二、又於九十四年七月十三日凌晨三時許，丁○○和真實姓名年
    籍不詳綽號「章魚」成年男子在桃園市○○路「凱悅ＫＴＶ
    」飲酒後，與綽號「章魚」成年男子至桃園縣中正路二六號
    騎樓麵攤吃麵，因隔桌之客人丙○○、乙○○音量過大，綽
    號「章魚」成年男子不悅，即以台語向丙○○、乙○○咆哮
    ：「幹你娘，小聲點」等語，丙○○便回以：「現在說話不
    能太大聲嗎」等語，而與綽號「章魚」成年男子發生口角，
    旋經丁○○拉回綽號「章魚」成年男子而暫時停息。於吃麵
    期間，丁○○、綽號「章魚」成年男子聽到對方其中一人撥
    打行動電話邀人前來助陣，丁○○、綽號「章魚」成年男子
    即付錢離開麵攤，途經桃園市衣蝶百貨公司時，丁○○、綽
    號「章魚」成年男子見丙○○、乙○○等共約七、八位成年
    男子往渠等方向追來，便立即逃跑，丁○○、綽號「章魚」
    成年男子仍不願善罷甘休，丁○○竟臨時起意而自其停放於
    「凱悅ＫＴＶ」附近之車牌號碼０三０二—ＫＥ自用小客車
    車上背包內取出前揭改造手槍、子彈，綽號「章魚」成年男
    子明知丁○○攜帶屬槍砲彈藥刀械管制條例列管而禁止持有
    具殺傷力之改造手槍、子彈，竟基於與丁○○共同未經許可
    持有該等槍、彈之犯意聯絡，而與丁○○共同未經許可持有
    該等槍、彈，且其二人均明知其等持有之上開改造手槍、子
    彈均具有殺傷力，且威力強大，子彈穿透力甚強，其二人對
    於朝僅距離桃園市桃園火車站圓環內五餘公尺處之丙○○、
    乙○○、甲○○等七、八位成年人開槍，可能會擊中圓環內
    之丙○○等七、八人中之某一人致發生死亡之結果，均有所
    預見，竟仍共同基於縱使該圓環內之丙○○、乙○○、甲○○等共七、八人中之某一人受槍擊死亡亦不違背其等本意之
    殺人不確定犯意聯絡，其二人於同日凌晨四時許，在桃園市
    ○○路四三號前搭乘不知情之戊○○所駕駛之車牌號碼九三
    六—ＣＱ號之營業用小客車前往桃園火車站圓環處，丁○○
    並請戊○○繞行圓環尋找丙○○、乙○○等人，於見到丙○○、乙○○、甲○○等共七、八人在圓環內時，遂指示戊○○靠近圓環停車，推由綽號「章魚」成年男子打開駕駛座後
    車窗持槍朝僅距離五公尺餘之圓環內射擊一槍（彈頭及彈殼
    未尋獲），而射中適在該處之甲○○左上臂，甲○○發現自
    己中彈後迅速前往醫院就醫，因受槍擊而受有左上臂槍傷之
    傷害，幸未發生死亡之結果。丁○○、綽號「章魚」成年男
    子於開槍後，立即喝令戊○○駛離現場，於戊○○駛至桃園
    市○○路與大林路口時，其二人旋改搭乘由不知情之江清標
    駕駛之營業用小客車逃逸，而丁○○於翌日（即十四14日）
    上午十時許，將上開手槍丟棄在桃園縣平鎮市台六六線東西
    向快速道路與中豐路口旁之電塔下。嗣於同年月二十五日晚
    上十時許，丁○○在警員知悉其為犯罪嫌疑人時，主動至桃
    園縣政府警察局刑警隊接受偵訊，並帶同警方前往平鎮市台
    六六線東西向快速道路與中豐路口旁電塔起獲前揭改造手槍
    一支及不具殺傷力之子彈一顆。
三、案經桃園縣政府警察局移送臺灣桃園地方法院檢察署檢察官
    偵查起訴。
    理  由
一、證據能力部分：
    按被告以外之人於審判外之陳述，雖不符刑事訴訟法第一百
    五十九條之一至第一百五十九條之四之規定，而經當事人於
    審判程序同意作為證據，法院審酌該言詞陳述或書面陳述作
    成時之情況，認為適當者，亦得為證據。當事人、代理人或
    辯護人於法院調查證據時，知有同法第一百五十九條第一項
    不得為證據之情形，而未於言詞辯論終結前聲明異議者，視
    為有前項之同意，刑事訴訟法第一百五十九條之五定有明文
    。本件證人乙○○、甲○○、戊○○、丙○○於警詢之筆錄
    均經各該證人閱後簽名或按捺指紋、槍枝鑑定報告係內政部
    警政署刑事警察局所為鑑定、診斷證明書係由醫師開具，上
    開證據於真實性及程序之正當性，應無疑義，檢察官、被告
    及其辯護人於本院準備程序、審判期日對於上述供述證據之
    作為證據方法，亦未表示爭執，則前開各項審判外之供述及
    文書證據，依上開規定，自有證據能力。又證人乙○○、甲○○、戊○○於偵查中具結之證詞，並無證據足認有顯不可
    信之情況，依同法第一百五十九條之一第二項規定自有證據
    能力。
二、被告未經許可，持有可發射子彈具有殺傷力之改造手槍、子
    彈部分：
    上揭被告丁○○對於未經許可，持有可發射子彈具有殺傷力
    之改造手槍、子彈之犯行，迭據被告於警詢、偵查及本院審
    理時坦承不諱，而扣案之改造手槍，經送內政部警政署刑事
    警察局鑑定結果：「送鑑改造八釐米手槍一支（槍枝管制編
    號：0000000000），認係由仿ＦＮ廠一九一０型
    半自動手槍製造之玩具手槍換裝土造金屬槍管而成之改造手
    槍，機械性能良好，可擊發適用子彈，認具殺傷力。」，此
    有該局九十四年八月二日刑鑑字第０九四０一一四二五０號
　　槍彈鑑定書暨送鑑手槍照片共三幀在卷可稽。又被告、綽號
　  「章魚」成年男子共同持前揭改造手槍、子彈，在桃園市桃
    園火車站圓環內射擊一槍，而穿透被害人甲○○左上臂之事
    實，業據被告供承在卷，核與證人甲○○於警詢、偵查及本
    院審理時證述之情節相符，並有財團法人天主教聖保祿修女
    會醫院出具之診斷證明書影本一紙附卷足憑，足徵以前揭改
　　造手槍擊發子彈一顆，該顆改造子彈可擊發而具有殺傷力。
　  從而，被告未經許可持有可發射子彈具有殺傷力之改造手槍
    一支、具殺傷力之改造子彈一顆之犯行，洵堪認定。
三、被告與綽號「章魚」成年男子共同未經許可持有可發射子彈
    具有殺傷力之改造手槍一支、具殺傷力之改造子彈一顆、及
    共同殺人未遂部分：
    訊據被告固供承於上揭時、地，自其車內取出前揭槍、彈，
    並與綽號「章魚」成年男子共同搭乘戊○○所駕駛之營業用
    小客車前往桃園火車站圓環，由綽號「章魚」成年男子持前
    揭槍、彈往丙○○、乙○○等人聚集處擊發一槍之事實，然
    矢口否認有殺人未遂之犯行，辯稱：開槍時距離丙○○等七
    、八人處約二、三十公尺，伊與綽號「章魚」成年男子只是
    要嚇唬他們而已，並無殺人之犯意云云。經查：
    (一)被告與綽號「章魚」成年男子因「音量過大」而與丙○○
      、乙○○發生口角，因見丙○○、乙○○聚集朋友欲尋釁
      ，被告與綽號「章魚」成年男子因而不願善罷干休，其二
      人謀議持前揭槍、彈欲教訓丙○○、乙○○等七、八人一
      情，業據被告於警詢、偵查及本院審理時坦承在卷，核與
      證人丙○○於警詢、證人乙○○於警詢、偵查及本院審理
      時證述因「音量過大」而與被告等人發生口角之情節大致
      相符。
    (二)又被告與綽號「章魚」成年男子於如事實欄所載共同持槍
      搭乘戊○○所駕駛之營業用小客車前往桃園火車站圓環，
      由被告指示戊○○繞行圓環尋找丙○○、乙○○等人，於
      尋得後指示潘家靠近圓環停車，推由綽號「章魚」成年男
      子往丙○○、乙○○、甲○○等七、八人所在圓環處射擊
      一槍之過程，亦據被告於本院審理時自白不諱，並據目擊
      證人戊○○於警詢、偵查及本院審理時證述綦詳。而綽號
      「章魚」成年男子持槍朝僅距離五公尺餘之圓環內射擊一
      槍，而射中適在該處之甲○○左上臂而未生死亡結果之事
      實，迭據證人戊○○、甲○○、乙○○於本院審理時證述
      在卷，且互核相符，證人戊○○於本院審理時證述：「（
      問：你停車的位置距離圓環內被告表示是他朋友的人距離
      多遠？）約從法庭的白色牆壁到第一排位置遠即五公尺半
      的距離。」等語，證人甲○○於本院審理時證述：「（問
      ：當時計程車距離你們多遠？）約離我五公尺。」等語，
      證人乙○○於本院審理時證述：「（問：計程車距離甲○○及丙○○的位置約多遠？）約從法庭的白色牆壁到第一
      排坐的位置遠。」等語，並經本院當庭以尺丈量，其距離
      約為五公尺半而載明在卷（均詳本院九十四年十一月八日
      審判筆錄），足認被告、綽號「章魚」成年男子確係持具
      有殺傷力之改造手槍近距離往丙○○等人所在處射擊。是
      被告辯稱：開槍時距離丙○○等七人處約二、三十公尺之
      距離云云，顯不足採。
    (三)查具有殺傷力之改造手槍、子彈，威力強大，任意對人發
      射，有致人死亡可能，被告等自不能諉為不知，且綽號「
      章魚」成年男子係持具有殺傷力之改造手槍近距離往人潮
      處射擊，益見被告、綽號「章魚」成年男子對於持槍射擊
      可能因此擊中人體之致命部位而發生死亡之結果，應有所
      認識及預見，且均有縱使擊中圓環內之丙○○、乙○○、
      甲○○等七、八人之某一人並造成死亡之結果亦在所不惜
      之容認，是被告等確有不確定殺人故意至明。而按被告自
      車上取出槍、彈，並指示證人戊○○繞行圓環找人、靠近
      圓環停車，於尋得後由綽號「章魚」成年男子持前揭槍彈
      朝丙○○、乙○○、甲○○等七、八人所在處射擊一槍，
      均詳前所述，足認被告、綽號「章魚」成年男子就此殺人
      犯行，顯有犯意聯絡、行為分擔。辯護人辯護意旨以被告
      與丙○○等人均不相識亦無仇恨，絕無致丙○○等人於死
      之意思云云，及被告辯稱伊與綽號「章魚」成年男子只是
      要嚇唬丙○○等人而已，並無殺人之犯意云云，均委不足
      採。
    綜上(一)(二)(三)所述，被告等共同殺人未遂之犯行，事證明確，
    應依法論科。
四、核被告丁○○所為，係犯槍砲彈藥刀械管制條例第八條第四
    項之未經許可持有可發射子彈具有殺傷力之改造手槍罪、同
    條例第十二條第四項之未經許可持有子彈罪、刑法第二百七
    十一條第二項、第一項殺人未遂罪。公訴人認被告涉犯未經
    許可寄藏可發射子彈具有殺傷力之改造手槍、子彈罪，容有
    誤認。被告與綽號「章魚」成年男子共同持有具殺傷力之改
    造手槍及子彈，並推由綽號「章魚」成年男子持槍射擊被害
    人甲○○而未遂，就前開未經許可持有改造手槍、子彈與殺
    人未遂犯行，有犯意聯絡與行為分擔，均應論以共同正犯。
    被告於前述犯罪事實一之持有槍、彈行為及犯罪事實二之共
    同持有槍、彈行為，因持有槍、彈行為之繼續狀態，故僅論
    以一共同持有具殺傷力之改造手槍、子彈罪。被告以一個行
    為而持有手槍一把、子彈一顆，同時觸犯槍砲彈藥刀械管制
    條例第八條第四項、第十二條第四項二罪名，為想像競合犯
    ，應從一重之未經許可持有可發射子彈具有殺傷力之改造手
　　槍罪論斷。被告殺人未遂犯行，因屬未遂犯，依刑法第二十
　  六條第一項之規定，減輕其刑。被告所犯未經許可持有可發
    射子彈具有殺傷力之改造手槍罪、殺人未遂罪二罪，犯意各
　　別、行為亦殊，應予分論併罰。爰審酌被告未經許可持有具
　  有殺傷力之改造手槍、子彈，對社會治安危害不小，且為尋
    仇而持槍殺害被害人甲○○等共七人，惡性非輕，被告於本
    院審理時坦承部分犯行，及其犯罪之動機、犯罪時所受之刺
    激等一切情狀，爰分別量處如主文所示之刑，並就宣告罰金
    刑部分，諭知易服勞役之折算標準及定其應執行之刑，以資
    懲儆。
五、扣案具有殺傷力之仿ＦＮ廠一九一Ｏ型半自動手槍製造之玩
    具手槍換裝土造金屬槍管而成之改造手槍一把（槍枝管制編
    號：0000000000號，含彈匣一個），為供被告犯
    罪所用且屬違禁物，應依刑法第三十八條第一項第一款、第
    二款規定宣告沒收。
據上論斷，應依刑事訴訟法第二百九十九條第一項前段，槍砲彈
藥刀械管制條例第八條第四項、第十二條第四項，刑法第十一條
前段、第二十八條、第二百七十一條第二項、第一項、第五十五
條、第二十六條前段、第四十二條第二項、第五十一條第五款、
第三十八條第一項第一款、第二款，罰金罰鍰提高標準條例第二
條，現行法規所定貨幣單位折算新台幣條例第二條，判決如主文
。
本案經檢察官李允煉到庭執行職務。
中　　華　　民　　國　　94　　年　　11　　月　　22　　日
　　　　　　　　　刑事第一庭審判長法　官　曾淑華
　　　　　　　　　　　　　　　 　 法　官  楊晴翔
　　　　　　　　　　　　　　　 　 法　官  黃梅淑
以上正本證明與原本無異。
如不服本判決，應於判決送達後10日內向本院提出上訴狀（應附
繕本），上訴於臺灣高等法院。
　　　　　　　　　　　　　    　　書記官　魏里安
中　　華　　民　　國　　94　　年　　11　　月　　22　　日
附錄本案論罪科刑法條：
槍砲彈藥刀械管制條例第8 條第4 項規定：
未經許可，持有、寄藏或意圖販賣而陳列第 1 項所列槍枝者，處
 3 年以上10年以下有期徒刑，併科新臺幣700 萬元以下罰金。
第 1 項至第 3 項之未遂犯罰之。
槍砲彈藥刀械管制條例第12條第4 項規定：
未經許可，持有、寄藏或意圖販賣而陳列子彈者，處 5 年以下有
期徒刑，併科新台幣 300 萬元以下罰金。
中華民國刑法第271 條規定：
殺人者，處死刑、無期徒刑或十年以上有期徒刑。
前項之未遂犯罰之。
預備犯第一項之罪者，處二年以下有期徒刑。
